

Resumo

Eu sou um desenvolvedor Web Full Stack apaixonado por tecnologia. Minhas habilidades abrangem principalmente o ecossistema Javascript/TypeScript, com especialização em React e Vue para o front-end e NodeJS para o back-end. Adoro participar de projetos desafiadores e colaborar para construir soluções de alta qualidade.

Formação

Desenvolvimento Web Full Stack, Trybe

AGOSTO 2021 - JANEIRO 2023

O programa conta com mais de 1.500 horas de aulas e aborda introdução ao desenvolvimento de software, front-end, back-end, ciência da computação, engenharia de software, metodologias ágeis e habilidades comportamentais.

Experiência profissional

Desenvolvedor Web Full Stack, Runners Club

JUNHO 2023 - PRESENTE

Plataforma para uma empresa especializada em eventos e assessorias de corrida personalizada. Trabalhei no desenvolvimento completo da plataforma, passando tanto pelo front-end quanto pelo back-end. Hoje em dia continuo dando suporte e planejando novas funcionalidades.

Desenvolvedor Web Full Stack, edunext

SETEMBRO 2022 - PRESENTE

A edunext é uma fintech que simplifica as operações financeiras de instituições de ensino superior e básico. Eu trabalho no desenvolvimento do sistema principal da empresa, onde junto com o time de produto, produzindo novas funcionalidades e dando manutenção na plataforma.

Desenvolvedor, StoneAge

ABRIL 2018 - PRESENTE

Rede de servidores de um jogo online, que hoje conta com uma base de milhares de jogadores ativos todos os meses. Atuo como o principal desenvolvedor e mantenedor do projeto, liderando uma equipe que atualmente conta com mais 4 pessoas.

Dados pessoais

Recife-PE (81) 9 8735-1395 bdls1704@hotmail.com

Links

<u>Portfolio</u>

Github

<u>LinkedIn</u>

Competências

Git

React

Vue

TailwindCSS

APIs REST

Express

Nest

Adonis

ORMs

NodeJS

SQL e NoSQL

Idiomas

Inglês